臺灣高等法院民事裁定　　　　　　　　　96年度破抗字第44號
抗 告 人　甲○○
上列抗告人因聲請宣告破產事件，對於中華民國96年 5月31日臺
灣臺北地方法院96年度破字第８號裁定，提起抗告，本院裁定如
下：
    主  文
抗告駁回。
抗告費用由抗告人負擔。
    理  由
一抗告人聲請及抗告意旨略以：伊為開創事業，向銀行貸款投資
  股票及期貨，並做融資融券，詎投資之款項因股價大跌而被斷
  頭，致負債達新臺幣（下同）2,300,444元， 已超過伊現存資
  產355,800元甚多，並須月繳利息4萬元，然伊因目前失業而無
  資力可還債，依破產法第1、57、58 條之規定及學者之闡述，
  已達不能清償債務之情狀。伊應已符合破產宣告之要件，現存
  財產並足以負擔破產財團之費用及財團債務，遂聲請宣告破產
  ，使伊有重生之機會。詎原法院駁回伊聲請，有違最高法院86
  年度臺抗字第479號裁定及95年度臺抗字第673號裁定、本院85
  年抗字第508號裁定意旨，爰提起抗告， 求予廢棄原裁定云云
  。
二按「破產，對債務人不能清償債務者，宣告之」，固為破產法
  第57條所明定；惟依同法第148條規定「破產宣告後， 如破產
  財團之財產不敷清償財團費用及財團債務時，法院因破產管理
  人之聲請，應以裁定宣告破產終止」旨趣觀之，破產固係對於
  債務人不能清償債務者宣告之，但法院就破產之聲請依職權為
  必要之調查後 (破產法第63條第2項規定參照)，若債務人確係
  毫無財產，則破產財團即不能構成者，或破產財團雖勉可組成
  ，而破產財團之財產尚不敷清償最基本之財團費用及財團債務
  者，致無從依破產程序清理其債務，即無進行破產程序之必要
  ，應以無宣告破產之實益，裁定駁回聲請，此觀司法院25年院
  字第1505號解釋自明（最高法院86年臺抗字第 479號裁定參照
  ）。
三查本件抗告人雖自承積欠債務本金2,300,444元 及尚存資產總
  額355,800元，且目前失業而無收入等情， 並據提出自行製作
  之債權人清冊及債務統計明細表、財產目錄等件為證。惟經原
  法院依職權調閱抗告人94、95年財產申報資料，其除有薪資收
  入外，並無其他動產或不動產，此有稅務電子閘門財產所得調
  件明細表在卷可按（原法院卷第25-28頁）。 依前開說明，原
  法院考量破產程序之進行繁雜且所費不貲，然抗告人無任何資
  產，又抗告人自承並無任何收入，且未就其陳報之資產舉證以
  實其說，則抗告人顯無資產支應龐大之破產程序費用，遑論供
  清償債務之用，乃缺乏進行破產程序之實益，而以裁定駁回本
  件破產聲請，核無違誤。抗告意旨指摘原裁定不當，求予廢棄
  ，為無理由，爰裁定如主文。
中　　華　　民　　國　　96　　年　　7 　　月　　25　　日
                    民事第七庭
                        審判長法　官  鄭三源
　　　　　　　　　　　  　　　法　官  周美月
　　　　　　　　　　　　　　　法　官  湯美玉
正本係照原本作成。
本裁定除以適用法規顯有錯誤為理由，並經本院許可外，不得再
抗告。如提起再抗告，應於收受後10日內委任律師為訴訟代理人
向本院提出再抗告狀。並繳納再抗告費新台幣１千元。
中　　華　　民　　國　　96　　年　　7 　　月　　26　　日
　　　　　　　　　　　　　　　書記官  倪淑芳
